# 请教母公司向少数股东出售子公司全部股权并丧失控制权的会计处理

提问人：海武特 时间：2022-09-01 10:09:49
客户以前年度曾经和少数股东共同成立一家子公司，客户持有60%，少数股东持有40%，本年度客户将全部60%股权交易给少数股东，交易日，该子公司净资产为-1000万元，计算归母净资产是-600万元，母公司应收子公司 2000 万元，打包出售子公司股权和该项应收账款，交易对价是 500 万元，因此合并层面的处置损益为：交易对价500-归母净资产-600-应收账款2000=-900万元，请问是这样算吗？另外这一项交易的损益是否应该分成处置股权损益和债务重组损益呢，还是全部算作股权交易损益？

回答人：chenyiwei
1 、首先应确保打包价格 560 万元是公允的，即代表了标的股权和债权作为一个整体的可收回金额；在此前提下，如果没有重大的内部交易未实现损益，则你对处置损益计算的理解基本合理。
2 、因为是打包出售股权和债权，属于一揽子交易，故全部计入投资收益，也不涉及债务重组。